【裁判字號】    92,訴,500
【裁判日期】    920731
【裁判案由】    返還消費借貸款
【裁判全文】
臺灣新竹地方法院民事判決  九十二年度訴字第五○○號
    原      告  新竹國際商業銀行股份有限公司
    法定代理人  丁○○
    訴訟代理人  乙○○
                              .
    被      告  甲○○
右當事人間請求返還消費借貸款事件，本院判決如左：
    主    文
被告應給付原告新臺幣壹佰玖拾參萬壹仟陸佰參拾元，及自民國九十二年三月二十一
日起至清償日止，按年息百分之三點九五計算之利息，暨自民國九十二年四月二十一
日起至清償日止，逾期在六個月以內者，按上開利率百分之十，逾期超過六個月以上
者，按上開利率百分之二十計算之違約金。
訴訟費用由被告負擔。
    事    實
甲、原告方面：
  一、聲明：如主文所示。
  二、陳述：
    （一）緣被告於民國九十一年一月二十九日向原告貸款借得新臺幣（下同）二百
          萬元，借款期間自九十一年一月二十六日至一一一年一月二十九日止，借
          款人應按期於每月二十日平均攤還本息一次，採機動利率，按年息百分之
          六點五計算。又依借款約定條款第四條第一款之約定，借款人若未依約繳
          納本息時，即視為全部到期，應將所欠借款一次清償，並應依借據第七條
          之約定，自遲延之日起，逾期六個月以內者，按上開利率百分之十；逾期
          超過六個月以上，按上開利率百分之二十加付違約金。
    （二）詎料被告僅繳納本息至九十二年三月二十日止，即未依約繳納本息，而其
          遲延繳息時之利率為年息百分之三點九五，迄今已逾期一次以上，即應將
          上開借款一次清償，計尚欠本金一百九十三萬一千六百三十元及遲延利息
          暨違約金未付。惟迭經催討迄未清償，爰依消費借貸之法律關係提起本件
          訴訟，請求被告給付原告如主文所示之金額、利息及違約金。
  三、證據：提出借據、借款約定條款、放款客戶往來明細單各一件為證。
乙、被告方面：
  一、聲明：
    （一）原告之訴駁回。
  二、陳述：
    （一）目前在當兵，沒有辦法償還借款，願先按月繳納利息。
    理    由
一、原告主張之前開事實，業據其提出借據、客戶放款往來明細單、借款約定條款各
    一件為證，被告復未加以爭執，自堪信原告之主張為真實。被告雖辯稱其目前無
    能力清償本件債務云云，然其對有向原告貸得上開款項及未依約繳納本息之事實
    既自承在卷，則其自應就上開借款債務依兩造契約之約定負清償之責，其所為之
    辯解，尚難遽為其得拒絕履行本件債務之論據。
二、按借用人應於約定期限內，返還與借用物種類、品質、數量相同之物。民法第四
    百七十八條第一項定有明文。從而，原告依主張消費借貸之法律關係，訴請被告
    給付一百九十三萬一千六百三十元及自九十二年三月二十一日起至清償日止，按
    年息百分之三點九五計算之利息，暨自九十二年四月二十一日起至清償日止，逾
    期在六個月以內者，按上開利率百分之十，逾期超過六個月以上者，按上開利率
    百分之二十計算之違約金，洵屬有據，應予准許。
三、結論：本件原告之訴為有理由，依民事訴訟法第七十八條，判決如主文。
中      華      民      國    九十二    年      七      月    三十一    日
                                  臺灣新竹地方法院民事第一庭
~B法      官  王鳳儀
右為正本，係照原本作成。
如對本判決上訴，須於判決送達後廿日內向本院提出上訴狀。
~B法院書記官  王恬如
中      華      民      國    九十二    年      八      月     四       日


司法院資訊處製作；財團法人民間司法改革基金會備份。
